Minutes et répertoires du notaire Jean DUPUYS, 24 septembre 1616 - 3 septembre 1648 (étude XXXIV)
Archives nationales
- Minutes de Jean DUPUYS, 1603 - 1649; MC/ET/XXXIV/28 - MC/ET/XXXIV/114
  - Minutes (inventaires après décès). 1637 - 1638, MC/ET/XXXIV/106
    - AUVRAY (Jacqueline) § Inventaire après décès de Gabriel SCELLE maître fondeur en terre et sable rue de la Pelleterie paroisse J. de la B. à la requête de Jacqueline AUVRAY, son épouse en la présence de Jacques SCELLE tisserand en toile à Corbie près Vernon-sur-Seine, héritier dudit défunt, son
      inventaire après décès; Auvray, Jacqueline; Scelle, Gabriel
    - POUPART (Jeanne) Vve de Guillaume LHOSTE marchand linger à Paris § Inventaire après décès de Jeanne POUPART à la requête de ses créanciers - Tableaux, 6 mars 1637; MC/ET/XXXIV/106
      inventaire; Poupart, Jeanne
    - LE LETTIER (Charles) juré chargeur de bois sur les ports de Paris entre les portes Sts Victor et Bernard paroisse Saint-Nicolas du Chard. § Inventaire après décès de Charles LE LETTIER à la requête de Jehanne LANCELOT, son ép. tutrice avec Pierre LANCELOT, son frère, marchand b. de P., de Jeanne, 4 ans - Marguerite 8 ans - ses enfants mineurs - En la présence de Simon LE LETTIER docteur régent en la Fac. de méd. de Paris, oncle et subroge tuteur, 16 mars 1637; MC/ET/XXXIV/106
      inventaire; Le Lettier, Charles
    - TIERCE (Nicole) Vve de Jacques MORIN marchand boulanger § Inventaire après décès de Nicole TIERCE à la requête de ses neveux, 1er avril 1637; MC/ET/XXXIV/106
      inventaire; Tierce, Nicole
    - AUVRAY (Martin) maître cordonnier privilégié rue de la Savaterie paroisse Saint-Martial § Inventaire après décès de Martin AUVRAY à la requête de Philippe BLONDEAU, son épouse, tutrice de ses enfants mineurs, 29 avril 1637; MC/ET/XXXIV/106
      inventaire après décès; Auvray, Martin
    - BERTHIN (Marguerite) rue de la Vieille Draperie § Inventaire après décès de Antoine LHUILLIER maître lunettier miroitier à la req. de Marguerite BERTHIN son épouse tutrice de Phil. 11 ans Marie, 6 ans ses enfants mineurs. En la présence de Charles ROUSSEAU, maître charpentier, oncle et subrogé tuteur, 27 mai 1637; MC/ET/XXXIV/106
      inventaire après décès; Berthin, Marguerite; L'huillier, Antoine
    - PROUST (Barbe) § Inventaire après décès de Barbe PROUST à la requête de Antoine DELORMEcompagnon maçon r. de la Mortellerie son mari, tuteur de Antoinette D. sa fille, 2 ans en la présence de Gabrielle YERNOT, veuve de Ja. PROUST, laboureur à Fontanelles près Châteauthierry, 21 juillet 1637; MC/ET/XXXIV/106
      inventaire; Proust, Barbe; Delorme, Antoine
    - DURY (Maurice) receveur et payeur des rentes en la gen/le/ d'Auvergne r. et paroisse Saint-Pierre aux boeufs § Inventaire après décès de Maurice DURY à la requête de Magdelaine LEFEBURE son ép. - tutrice de Charles, 17 ans - Madeleine 16 ans - Jehan, 7 ans - héritiers pour 1/3 de leur père En la présence de Gilles DURY, avocat en Pt oncle et subrogé tuteur - Epinette - Tableaux - Orfèvrerie, 31 juillet 1637; MC/ET/XXXIV/106
      inventaire; Dury, Maurice
    - ORFEVRERIE § Inventaire, de Maurice DURY, receveur et payeur des rentes en la généralité d'Auvergne, 31 juillet 1637; MC/ET/XXXIV/106
    - TABLEAUX § Inventaire de Maurice DURY receveur et payeur des rentes en la généralité d'Auvezone, 31 juillet 1637; MC/ET/XXXIV/106
    - MERCIER (Marie) § Inventaire après décès de Marie MERCIER à la requête de Guillaume GUEZILLE maître tailleur d'habits r. de la Huchette paroisse Saint-Severin tuteur de Guillaume G. son fils, 10 ans. En la présence de Joachim GUEZILLE maître charcutier, oncle et subrogé tuteur, 11 août 1637; MC/ET/XXXIV/106
      inventaire; Mercier, Marie
    - TAILLEUR D'HABITS § Inventaire de Marie MERCIER ép. de Guillaume GUEZILLE maître TAILLEUR D'HABITS, 11 août 1637; MC/ET/XXXIV/106
    - CHUPPIN (Guillaume) marchand boursier quai du grand Cours d'eau en l'Ile du Palais § Inventaire après décès de Guillaume CHUPPIN à la requête de Madeleine JOURDAIN, son épouse tutrice de Samuel, 24 1/2 - Ja. 23 1/2 ses enfants mineurs - En l'absence d'Abraham CH. compagnon chapelier en faubourg Saint-Marceau, son fils aîné - en la présence de Marie CH. épouse de Ja. LEROY maître horloger demeurant à Londres en Angleterre Tous 4 héritiers de leur père, 12 août 1637; MC/ET/XXXIV/106
      inventaire après décès; Chuppin, Guillaume
    - LE ROI (Jacques) maître horloger demeurant à Louvres § Inventaire après décès de Guillaume CHUPPIN maître boursier, en la présence de Marie CH épouse de .., 12 août 1637; MC/ET/XXXIV/106
      inventaire; Le Roi, Jacques
    - BOURSIER § Inventaire de Guillaume CHUPPIN quai du gd Cours d'eau, 12 août 1637; MC/ET/XXXIV/106
    - ADAM (Louise) veuve première noce de Claude DUVAL § Partage des biens de Louise ADAM entre Simon LE MAISTRE juré courtier de vins à cause de la communauté de biens qu'il a eu avec Louise ADAM sa 2e femme, tuteur de Catherine et Pierre LE MAISTRE, ses enfants - Et Pierre ADAM maître savetier, tuteur de Claude DUVAL fils mineur de Claude D et de ladite Louise ADAM ses père et mère., 27 août 1637; MC/ET/XXXIV/106
      partage; Adam, Louise
    - RASSIGOT (Nicole) § Inventaire après décès de Nicole RASSIGOT à la requête de Adrian LADOUBAT maître tailleur d'habits tuteur de Charlotte, 11 ans - Elisabeth, 10 ans - ses enfants mineurs - Acte conclu pour satisfaire au contrat de mariage entre led. LADOUBAT et Gillette BIET, fille majeure, le 5 du même mois, 11 septembre 1637; MC/ET/XXXIV/106
      contrat de mariage; inventaire; Rassigot, Nicole
    - GOSSE (Jacques) maître teinturier en soie r. de la Tannerie paroisse Saint-Gervais § Inventaire après décès de Jacques GOSSE à la requête de Jeanne PREVOST son ép., Anne G. sa fille, âgée de 11 mois, 12 septembre 1637; MC/ET/XXXIV/106
      inventaire; Gosse, Jacques
    - TEINTURIER EN SOIE § Inventaire de Ja. GOSSE maître dud. métier à la requête de Jeanne PREVOST, son ép., 12 septembre 1637; MC/ET/XXXIV/106
    - HORLOGER § Inventaire de Josias JOLLY maître dud. métier, 18 septembre 1637; MC/ET/XXXIV/106
      inventaire; Jolly, Josias
    - SCALBERGE (Marguerite) § Inventaire après décès de Josias JOLLY maître horloger, b. de P., r. de Maçons paroisse Saint-Séverin à la requête de Marguerite SCALBERGE son ep., tutrice de Cath. 13 1/2, Etienne, 8 1/2 - Marie, 6 ans - en la présence de Benjamin ALBRAY, huissier d'armes du R., cousin et subrogé tuteur - Bibliothèque, 18 septembre 1637; MC/ET/XXXIV/106
      inventaire; Scalberge, Marguerite
    - JOLLY (Josias) maître horloger b de P. r. de Macon paroisse Saint-Séverin § Inventaire après décès de. .. à la requête de mte 1/2 SCALBERGE, son ép., tutrice de Catherine 13 ans Etienne, 8 ans 1/2 - Marie, 6 ans - En la présence de Benjamen AUBRAY, huissier d'armes du R. cousin, et subrogé tuteur - Bibliothèque - Atelier d'horlogerie., 18 septembre 1637; MC/ET/XXXIV/106
    - BELLIER (Maurice) marchand maître peignier tablettier bourgeois de Paris § Inventaire après décès de Maurice BELLIER à la requête de Marie NARGIN son épouse tutrice de ses enfants mineurs, 6 octobre 1637; MC/ET/XXXIV/106
      inventaire après décès; Bellier, Maurice
    - PEIGNIER TABLETTIER § Inventaire de Maurice BELLIER maître dud. métier, 6 octobre 1637; MC/ET/XXXIV/106
    - DAUPLET (Anne) § Inventaire après décès de Etienne COLLET compagnon menuisier à la requête de Anne DAUPLET son ép., tutrice de Claude C. son fils, 16 ans en la présence de Henry DAUPLET marchand libraire oncle et subrogé tuteur. Tableaux, 12 octobre 1637; MC/ET/XXXIV/106
      inventaire; Dauplet, Anne
    - MENUISIER Compagnon § Inventaire, d'Etienne COLLET rue du Chât qui pêche paroisse Saint-Séverin, 12 octobre 1637; MC/ET/XXXIV/106
      inventaire; Collet, d'Etienne; menuisier
    - COLLET (Etienne) compagnon menuisier r. du Chât qui Pêche paroisse Saint-Séverin § Inventaire après décès de. .. à la requête de Anne DAUPLET, sa veuve tutrice de Claude COLLET, son fils, 16 ans - En la présence de Henry DAUPLET, marchand libraire, oncle et subrogé tuteur - Tableaux, 12 octobre 1637; MC/ET/XXXIV/106
      inventaire; Collet, Etienne
    - DROUET (Geneviève) § Inventaire après décès de Geneviève DROUET à la requête de Nicolas HOUZÉ, marchand apothicaire épicier bourgeois de Paris demeurant r. de la Lanterne paroisse Saint-Symphorien tutrice de Geneviève, 15 ans, Marie 5 ans - ses enfants mineurs. En la présence de Jh. BUOT maître et marchand gantier et parfumeur, cousin mat/l/ et subrogé tuteur - Orfèvre, 24 novembre 1637; MC/ET/XXXIV/106
      inventaire; Drouet, Geneviève
    - ORFEVRERIE § Inventaire, de Geneviève DROUET, épouse de Nicolas MOUZÉ, marchand apothicaire épicier, 24 novembre 1637; MC/ET/XXXIV/106
      inventaire; Drouet, Geneviève; Mouzé, Nicolas
    - PELISSIER (Michel) Avocat en Pt r. des Marmousets en la Cité § Inventaire après décès de Michel PELISSIER à la requête de Marie FOURNIER, son ép., tutrice de Antoine P. son fils, 9 ans - en la présence de Jh. P. avocat en Pt., oncle et subrogé tuteur - Orfèvrerie - Bibliothèque., 15 décembre 1637; MC/ET/XXXIV/106
      inventaire; Pelissier, Michel
    - ORFEVRERIE § Inventaire, de Michel PELISSIER, avocat en Pt, 15 décembre 1637; MC/ET/XXXIV/106
    - § Inventaire après décès de Nicolas MARTIN, maître gantier parfumeur, rue de la Pelleterie, paroisse Saint-Jacques de la Boucherie, à la requête de Simonne DHARGNE, son épouse., 11 janvier 1638; MC/ET/XXXIV/106
      Attention: l'original de l'acte est manquant (déficit constaté en juin 2015).
      Fichier dit 'général' XVIIe-XVIIIe siècles, par le personnel du Minutier, 1954-1999 (fichier papier entièrement dématérialisé; voir contexte dans le Plan d’orientation général - Notaires de Paris, guides thématiques du Minutier).
      Date de révision: 2015 (A. Cojannot).
      Date de création de la notice: 2010.
      inventaire; Martin, Nicolas
    - § Inventaire après décès de Madeleine CHAILLOU, veuve de V. MICHEL, marchand linger, rue de la Lanterne, à la requête de Lucas LE CARPENTIER, prêtre, curé de Sainte- Croix en la Cité et des marguilliers de ladite église., 25 janvier 1638; MC/ET/XXXIV/106
      inventaire; Chaillou, Madeleine
    - § Inventaire après décès de Jehanne GRAVEREAU, à la requête de Martin ARMANT, son époux, juré chargeur de bois au faubourg Saint-Victor, tuteur de François ARMANT, son fils, 8 ans. Tableaux., 4 février 1638; MC/ET/XXXIV/106
      inventaire; Gravereau, Jehanne
    - § Inventaire après décès de Jacques CORME, archer de la ville marchand de vins bourgeois de Paris, demeurant entre les ports Saint-Michel et Saint-Germain, à la requête de Fleurye CROIX, son épouse, en la présence de Jerome CORME, bourgeois de Paris, oncle et subrogé tuteur de Francois et Pierre CORME, héritiers dudit défunt. Tableaux., 30 mars 1638; MC/ET/XXXIV/106
      inventaire après décès; Corme, Jacques
    - § Inventaire après décès de Françoise MOREAU, à la requête de Pierre ADAM, maître savetier, rue de la Vieille Draperie, son mari, tuteur de Claude DUVAL, fils mineur de Claude DUVAL, maître cordonnier, et de Louise ADAM, Françoise MOREAU et de Marin LE THIEBOT, maître savetier, et Elisabeth ADAM, son épouse, Françoise MOREAU et de Simon LE MAISTRE, cordonnier de Mgr frère du Roi, tuteur de Catherine, 4 ans, Pierre, 3 ans, enfants mineurs dudit LE MAISTRE et de Louise ADAM, jadis sa femme. Tous héritiers de leur mère et aïeule. Tableaux., 18 mai 1638; MC/ET/XXXIV/106
      inventaire; Moreau, Françoise
    - § Inventaire après décès de André de GIVRY, chevalier, sieur du Perchoy, à la requête de Françoise GEANTON, son épouse., 19 juin 1638; MC/ET/XXXIV/106
      inventaire; Givry, André de
    - § Inventaire après décès de Catherine MESSIER, à la requête de Jehan BARBERET, maître horloger, bourgeois de Paris, rue de la Vieille Drapperie, paroisse Sainte Croix, tuteur de Jehan, 18 ans, Marie, 17 ans, Marguerite, 16 ans, Catherine, 15 ans, Pierre, 13 ans, Rollin 11 ans 1/2, Philippe, 9 ans, Anne, 8 ans, Françoise, 6 ans, ses enfants mineurs; en la présence de Pierre MESSIER, maître orfèvre, oncle maternel et subrogé tuteur. Tableaux, orfèvrerie, atelier d'horlogerie., 8 octobre 1638; MC/ET/XXXIV/106
      inventaire; Messier, Catherine
    - § Inventaire après décès de Nicolas BOURDON, prêtre et clerc de l'église Sainte-Croix en la Cité, en la Chambre sur les routes de l'église, à la requête de Lucas LE CARPENTIER, prêtre curé de ladite église, et de Ja. HOMMERIC, prêtre maître des petites écoles, exécuteurs testamentaires dudit défunt., 9 novembre 1638; MC/ET/XXXIV/106
      inventaire; Bourdon, Nicolas
    - § Inventaire après décès de Thomas RICHOU, tailleur d'habits à Paris, et Françoise GREARD, sa femme, à la requête de Jacques LEFEBURE, bourgeois de Paris, tuteur de Marie RICHOU, âgée de 15 mois, en la présence de Jehan TRUBERT, tailleur d'habits, oncle et subrogé tuteur., 24 novembre 1638; MC/ET/XXXIV/106
      inventaire; Richou, Thomas
    - § Inventaire après décès d'Etienne COINTEREAU, procureur au Châtelet, rue de la Licorne, paroisse de la Madeleine, à la requête de Denise LEFEBURE, son épouse, tutrice de Etienne, 6 ans, Louise, 3 ans 1/2, Louis, 2 ans 1/2, J.B., 14 mois 1/2, Denise, 2 mois 1/2, ses enfants mineurs, en la présence de Jehan COINTEREAU, procureur au Châtelet., 4 décembre 1638; MC/ET/XXXIV/106
      inventaire après décès; Cointereau, Etienne
    - § Inventaire après décès de Martine LECLERC, à la requête de son époux Claude MERCIER, maître passementier boutonnier, rue de la Lanterne, paroisse Saint-Symphorien, tuteur de Jehan, 22 ans, René, 20 ans, Catherine, 17 ans, Claude, 16 ans, Julienne, 10 ans, ses enfants mineurs, et autres, tous héritiers pour 1/9 de leur mère. Tableaux., 23 décembre 1638; MC/ET/XXXIV/106
      inventaire; Leclerc, Martin
    - § Inventaire après décès de Jean WATE, maître serrurier au faubourg Saint-Jacques, à la requête de Jehanne PELLET, son épouse. Tableaux., 31 décembre 1638; MC/ET/XXXIV/106
      inventaire; Wate, Jean
    - MERCIER LEPESCHEUR (Claude) § Inventaire, 25 juin 1699; MC/ET/XXXIV/106
      inventaire; Lepescheur, Claude
  - Minutes (inventaires après décès). 1639 - 1641, MC/ET/XXXIV/107
    - Inventaire après décès de Jolias Jolly, maître horloger, bourgeois de Paris, rue de Mâcon., 18 septembre 1637; MC/ET/XXXIV/107
      Georges Wildenstein, Le goût pour la peinture dans la bourgeoisie parisienne au début du règne de Louis XIII, d'après des inventaires après décès...[705 actes], Gazette des Beaux-Arts, Paris, 1959, p.90 (voir contexte dans le Plan d’orientation général - Notaires de Paris, guides thématiques du Minutier).
      inventaire après décès; Mâcon (rue de); Jolly, Jolias; horloger
    - Inventaire après décès de Geneviève Drouet, femme de Nicolas Houzé, marchand apothicaire-épicier, bourgeois de Paris, rue de la Lanterne., 24 novembre 1637; MC/ET/XXXIV/107
      inventaire après décès; Lanterne (rue de la); Drouet, Geneviève; Houzé, Nicolas; commerçant; pharmacien
    - Inventaire après décès de Michel Pélissier, avocat au Parlement, demeurant rue des Marmousets, dont 4 pages de livres., 15 décembre 1637; MC/ET/XXXIV/107
      inventaire après décès; Marmousets (rue des); Pélissier, Michel; avocat au parlement (Ancien Régime)
    - DELARUE (Anne) r. de la Juiverie paroisse Saint-Martial § Inventaire après décès de Joachim CHAUVYN maître plombier fontainier à la requête de Anne DELARUE son épouse, 20 janvier 1639; MC/ET/XXXIV/107
      inventaire; Delarue, Anne
    - LE GENERAL (Marie) fille majeure décédée la veille r. du Harlay en l'île du Palais § Inventaire après décès de Marie LE GENERAL à la requête de Daniel BESNARD Procureur en Pt son exécuteur testamentaire, 22 janvier 1639; MC/ET/XXXIV/107
      inventaire; Le Général, Marie
    - FRANQUELIN (Claude) § Inventaire après décès de Claude FRANQUELIN à la requête de Jh. BOURSIER huissier aux Req. du Palais, tuteur de Jacques et Marie B. ses enfants mineurs - Tableaux, 1er février 1639; MC/ET/XXXIV/107
      inventaire; Franquelin, Claude
    - CORNU (François) marchand de vins à Paris § Inventaire après décès de François CORNU, 8 février 1639; MC/ET/XXXIV/107
      inventaire après décès; Cornu, François
    - GRANDHOMME (René) b de P. § Inventaire après décès de René GRANDHOMME à la requête d'Angélique BOURGEON son ép. tutrice d'Anne, 6 ans 2 mois Marie, 5 ans - Pierre, 18 mois - ses enfants mineurs. En la présence de Pierre GRANDHOMME prêtre, curé de Mansigné au Maine, cousin et subrogé tuteur des mineurs - Tableaux -, 26 février 1639; MC/ET/XXXIV/107
      inventaire; Grandhomme, René
    - LE COEUR (Claude) maître vitrier b de P. r. de la Vieille Draperie paroisse Saint-Cx § Inventaire à la requête. .. à cause de Denise GAULMONT, sa femme, et autres des biens de Louis GAULMONT et Perrette SARRAZIN, ses père et mère, 21 mars 1639; MC/ET/XXXIV/107
      inventaire; Le Coeur, Claude
    - TESTART (Marguerite) § Inventaire après décès de Marguerite TESTART à la requête de Henry PAJOT, son époux, marchand au Palais bourgeois de Paris rue et paroisse Saint-Martial - Damier - Tableaux, 5 mai 1639; MC/ET/XXXIV/107
      inventaire; Testart, Marguerite
    - JEUX § Mention d'un JEUX de dame garni de ses pions prisé 3 £. ds l'inv. de note TESTART ep. de Henry PAJOT marchand au Palais, 5 mai 1639; MC/ET/XXXIV/107
    - DIMANCHE (Hubert) maître savetier gde rue du fg Saint-Jacques § Inventaire après décès de Hubert DIMANCHE à la requête de Louise GUYOT, son ep., Tutrice de Etiennette, 12 ans, Pierre, 9 ans - Marie, 18 mois - ses enfants mineurs - En la présence de Jh. MAYET maître Chartier, subrogé tuteur, 16 mai 1639; MC/ET/XXXIV/107
      inventaire; Dimanche, Hubert
    - LE TONNELIER (Marie) § Inventaire après décès de Marie LE TONNELIER à la requête de Jean BRESSON, courrier ordinaire du Roi demeurant r. Saint-Honoré près la Cx du Trotoir paroisse Saint-G. l'Aux. Tableaux - 1 chapeau de castor, 26 mai 1639; MC/ET/XXXIV/107
      Le Tonnelier, Marie
    - CHAPEAU de CASTOR § mention ds l'inv. de Marie LE TONNELIER épouse de Jh. BRESSON, courrier ordinaire du Roi d'un CHAPEAU de CASTOR estimé 20 L., 26 mai 1639; MC/ET/XXXIV/107
      inventaire; Le Tonnelier, Marie
    - GISENCOURT (Pierre de) marchand bourgeois de Paris décédé r. des Marmousets paroisse Saint-P. aux Boeufs § Inventaire après décès de Pierre de GISENCOURT à la requête de ses 5 enfants, 6 juin 1639; MC/ET/XXXIV/107
      inventaire; Gisencourt, Pierre de
    - LA DEHORS (Anne de) Vve premières noce de Jh. LUCAS maître orfèvre, lapidaire § Inventaire après décès de Anne de LA DEHORS à la requête de Robert PETIT huissier audiencier au bge du Palais son 2/d/ mari et autres - Tableaux, 21 juin 1639; MC/ET/XXXIV/107
      inventaire; La Dehors, Anne de
    - LESPISSIER (Claude) boulanger du fg Saint-Jacques § Inventaire après décès de Claude LESPISSIER à la requête de Jehanne GAUDIN, son ép., tutrice de Nicolas 20 ans - Marie, 11 ans - Jh, 10 ans - Pierre 6 ans - Antoine, 15 ans - Ses enfants mineurs - En la présence de Claude LESPISSIER, majeur de 26 ans son fils de lui et de Marguerite GERMAIN sa première femme et de Nicolas LESPISSIER, com. dans salins à Pis subrogé tuteur cousins des mineurs., 21 juin 1639; MC/ET/XXXIV/107
      Lespissier, Claude
    - DOUÉ (Dominique) Tailleur d'habits r. de la Vieille Draperie § Inventaire après décès de Dominique DOUÉ à la requête de Sulpice RIVIERE son ep. - En la présence de Nicolas DOUE, tailleur à Paris, héritier dud. défunt, son frère, 19 septembre 1639; MC/ET/XXXIV/107
      inventaire; Doué, Dominique
    - PAYEN (Antoinette) r. de la pelleterie § Inventaire après décès de Martin REGNAULT maître joueur d'instrument de musique b de P. à la requête de Antoinette PAYEN tutrice de Jh. 21 ans - Antoine, 19 ans - François 11 ans Guillaume, 9 ans Nicolas MANGIN maître chaudronnier à cause de Marie R. son ép. - Est. R. maître joueur d'instrument les 2 derniers, enfants dud. défunt et de Marie CARRE, sa première femme - Ts héritiers dud. défunt pour 1/6 leur père - Tableaux - Instr. de musique, 5 octobre 1639; MC/ET/XXXIV/107
      inventaire; Payen, Antoinette
    - PETIT (Marie) + r. de la Tannerie paroisse Saint-Gervais § Inventaire après décès de Marie PETIT à la requête de Jh. HUTIN tenant bateaux à Cover lessive, tuteur de Etienne, 12 ans - François, 3 ans - ses enfants mineurs - En la présence de François MARETTE, sr de le Mothe b de P. Subrogé tuteur, 21 novembre 1639; MC/ET/XXXIV/107
      inventaire; Petit, Marie
    - FOULON (Denis) maître tailleur d'habits bourgeois de Paris + r. de la V. Drapperie § Inventaire après décès de Denis FOULON et Cath. DESCORTIEUX son ép. à la req. de Jh. DESCORTIEUX marchand bourgeois de Paris r. Zacharie paroisse Saint-Séverin, tuteur de François 5 ans - Geneviève 4 ans - Denis, 2 ans 1/2 - Françoise, 18 jours héritiers de Denis FOULON leur père et mère en la présence de Nicolas FOULON émancipé - Ts fr. et soeurs héritiers pour 1/5 - Tableaux - Jeu de Trou madame - 13 boules de buis, 6 février 1640; MC/ET/XXXIV/107
      inventaire; Foulon, Denis
    - TAILLEUR D'HABITS § Inventaire de Denis FOULON maître tailleur d'habits et Cath. DESCORTIEUX sa femme. JEUX - un trou madame de bois peinturé de vert garni de 13 boules d'ivoire - 13 boules de buis, 6 février 1640; MC/ET/XXXIV/107
      Foulon, Denis
    - BOUCHER (Thomas) marchand orfèvre bourgeois de Paris r. de la Vieille Draperie paroisse Sainte-Croix § Inventaire après décès de. .. à la requête de Catherine DENISON son épouse, tutrice de Catherine, 18 ans - Ja. 16 ans - Pierre, 13 ans - Ja. 8 ans - Héritiers chacun pour 1/7 de leur père - En la présence de Jh. DELAFAYE marchand maître orfèvre bde P. cousin paternel et subrogé tuteur à la requête de Nicolas BOUCHER marchand orfèvre bourgeois de Paris, tuteur de Marie BOUCHER, 23 ans, fille mineure de. .. et Marie DUBUISSON, sa première femme et autres. .. Tableaux - Mention d'une ENSEIGNE du gros Tournois dont la potence est de fer prisée avec autres vieilles ferrailles à la somme de XL sols - atelier d'orfèvre., 11 février 1640; MC/ET/XXXIV/107
      inventaire; Boucher, Thomas
    - ALLEAUME (Simonne) veuve 1er noce de Charles BOUQUERET maître foulon de draps § Inventaire après décès de Simonne ALLEAUME à la requête de Louis CASTILLON commis aux aides demeurant Grande rue du faubourg Saint-Jacques près la fausse porte, et de Samuel ALLEAUME, maître passementier rue de l'Oursine du faubourg Saint-Marcel, tuteur de Charles, Madeleine et Marie A. enfants mineurs desd. defunts. En la présence de Simon PAPEAU voiturier par terre, de faubourg Saint-Marcel, subroge tuteur Tableaux, 2 mars 1640; MC/ET/XXXIV/107
      inventaire après décès; Alleaume, Simone
    - CHAMPION (Jean) rue de Perpignan § Inventaire après décès de Michel PICARD maître serrurier rue de Perpignan, à la requête de Jean CHAMPION, créancier dudit défunt du domicile duquel ledit défunt est décédé - Tableaux - Orfèvrerie, 8 mars 1640; MC/ET/XXXIV/107
      inventaire; Champion, Jean
    - DANGEREUX (Guillaume) Archer du lieutenant criminel de robe courte rue Saint-Honoré vis à vis l'Oratoire § Inventaire après décès de Guillaume DANGEREUX à la requête de Catherine AYMEE son épouse, tutrice de mte, 4 ans 1/2 - Antoine, 18 mois - héritiers de leur père - En la présence de Claude DANGEREUX leur oncle, Archer du lieut. criminel de robe courte, subrogé tuteur - Tableaux, 3 avril 1640; MC/ET/XXXIV/107
      inventaire; Dangereux, Guillaume
    - BURTEL (Barle) § Inventaire après décès de Barle BURTEL à la requête de Noël MARTIN, maître miroitier, rue de la Juifverie, paroisse de la Magdelaine, tuteur de Guillaume M. son fils, 3 ans 1/2, en la présence de Guillaume MARTIN, vigneron à Crecy en Brie, seigneurie et subrogé tuteur, 18 avril 1640; MC/ET/XXXIV/107
      inventaire; Burtel, Barle